【裁判字號】    95,裁,966
【裁判日期】    950511
【裁判案由】    虛報進口貨物
【裁判全文】
最  高  行  政  法  院  裁  定
                                     95年度裁字第00966號
聲  請  人  邦勇企業有限公司
代  表  人  甲○○
上列聲請人與相對人財政部基隆關稅局間因虛報進口貨物事件，
對於中華民國94年6月20日本院94年度裁字第1177號裁定，聲請
再審。本院裁定如下：
    主  文
再審之聲請駁回。
再審訴訟費用由聲請人負擔。
    理  由
一、按對本院之確定裁定，除合於法定再審原因得聲請再審外，
    不得再提起行政訴訟。查聲請人對本院94年度裁字第1177號
    裁定（下稱原裁定），提出行政訴訟再審起訴狀表示不服，
    自應以聲請再審處理，合先敘明。次按行政訴訟之當事人，
    對於最高行政法院之裁定，聲請再審，經駁回後，不得復以
    同一原因事實，又對駁回再審聲請之裁定，更行聲請再審，
    本院46年裁字第41號著有判例。再按對於確定裁定聲請再審
    ，依行政訴訟法第283條準用同法第277條第1項第4款之規定
    ，必須表明再審理由及關於再審理由並遵守不變期間之證據
    。所謂表明再審理由，必須指明確定裁定有如何合於行政訴
    訟法第273條所定再審事由之具體情事，始為相當，倘僅泛
    言有再審事由而無具體情事者，仍難謂已合法表明再審事由
    ，所為再審之聲請，即屬不合法。
二、本件聲請人與相對人財政部基隆關稅局間前因虛報進口貨物
    事件，經本院以86年度判字第11號判決駁回後，聲請人不服
    ，曾經多次提起再審之訴與聲請再審，均經本院以其顯無理
    由或不符法定再審要件，分別駁回各在案。茲聲請人復對原
    裁定聲請再審，核其狀述理由與前次聲請再審所主張之原因
    事實完全相同，無非謂聲請人向相對人報運之進口汽車，經
    財政部關稅總局驗估處（83）總驗審二（四）字第558號函
    依據外交部駐比利時代表處民國（下同）82年10月28日比利
    （82）字第564號函查價結果，認有繳驗不實發票、虛報貨
    物價值情事，然本案既經監察院89年4月28日（89）院台外
    字第892000032號函之調查意見認為外交部於本案處理顯有
    未當，顯見前開財政部關稅總局驗估處函所為之認定為不實
    查證，以致本院歷次裁判所憑之基礎證物法律錯誤，有合乎
    舊行政訴訟法第28條第1、8、10款（即現行法第273條第1項
    第1、10、13款）之具體情事，依舊行政訴訟法第30條（即
    現行法第283條）準用第28、29條（即現行法第276條）規定
    聲請再審等語。經查上開聲請意旨所陳各節，業經聲請人於
    以前各次訴訟程序中提出主張，而為本院所不採，茲聲請人
    復以同一原因事實對於本院最近一次之裁定，聲請再審，即
    與首揭判例意旨不符。且原裁定以聲請人未具體指及再審事
    由為不合法而駁回聲請人之聲請，究有何合於法定再審事由
    之具體事實，聲請人並未指摘，難認已具體表明再審事由，
    依首揭說明，其聲請再審於法不合，應予駁回。
三、依行政訴訟法第283條、第278條第1項、第104條、民事訴訟
    法第95條、第78條，裁定如主文。
中    華    民    國    95    年    5     月    11    日
                  第一庭審判長法  官  葉  振  權
                              法  官  陳  秀  美
                              法  官  劉  鑫  楨
                              法  官  梁  松  雄
                              法  官  劉  介  中
以  上  正  本  證  明  與  原  本  無  異
中    華    民    國    95    年    5     月    11    日
                              書記官  陳  盛  信


司法院資訊處製作；財團法人民間司法改革基金會備份。
